臺灣臺中地方法院交通事件裁定　　　　96年度交聲字第1282號
移送機關　交通部公路總局臺中區監理所臺中市監理站
異議人即
受處分人　甲○○
上列異議人因違反道路交通管理處罰條例案件，對於交通部公路
總局臺中區監理所臺中市監理站民國96年10月31日所為之裁決處
分（原處分案號：裁監稽違字第裁61-GD0000000、61-GD0000000
、61-GD0000000號），聲明異議，本院裁定如下：
    主  文
異議駁回。
    理  由
一、聲明異議意旨略以：(一)異議人即受處分人甲○○當日在臺中
    縣大里市○○路○段公司上班，亦無任何事情必須遠到梅川
    西路及大連路口。由於公司監視器僅存檔4 天，故無法提供
    錄影資料，改提異議人及公司部門同仁考勤卡、大買家購物
    清單及發票，以資證明異議人在公司工作。(二)異議人於民國
    96年10月1 日至臺中市警察局第五分局文昌派出所製作筆錄
    時，曾要求提出逃逸照片，卻不為警察所接受，爾後亦提出
    公司電話，可隨時電詢，卻未有任何同仁接獲電話，即接到
    查證屬實信件。如有疑問，仍可電話詢問公司內任何同仁，
    亦備妥機車照片，可供隨時查證。為此，聲明異議，求為撤
    銷原處分，改諭知異議人不罰云云。
二、按數行為違反同一或不同行政法上義務之規定者，分別處罰
    之。行政罰法第25條定有明文。又按汽車駕駛人，行經有燈
    光號誌管制之交岔路口紅燈右轉者，處新臺幣（下同）600
    元以上1,800 元以下罰鍰；汽車駕駛人轉彎時，未使用方向
    燈者，處新臺幣600 元以上1,800 元以下罰鍰；汽車駕駛人
    ，駕駛汽車有違反本條例之行為，經交通勤務警察或依法令
    執行交通稽查任務人員制止時，不聽制止或拒絕停車接受稽
    查而逃逸者，除按各該條規定處罰外，處新臺幣3,000 元以
    上6,000 元以下罰鍰。道路交通管理處罰條例第53條第2 項
    、第48條第1 項第1 款及第60條第1 項分別定有明文。經查
    ：
  (一)臺中市警察局第五分局文昌派出所員警乙○○與劉警員於96
    年9 月8 日17時45分許，在梅川東路與大連路口，執行攔查
    勤務，見車號HK7-937 號重型機車，由北往南方向行駛，未
    打方向燈，並於路口紅燈右轉大連路，經警員乙○○見上開
    違規情事，手持指揮棒，攔查示意停車受檢，惟該車不服從
    指揮，於右轉大連路後，逕行往前騎駛。騎至大連路與梅川
    西路交岔路口時，因當時為下班時間，車流量大，該機車無
    法立即左轉往梅川西路向南駛離，遂停在路口雙黃線旁，等
    待左轉時機約3 至5 秒後，逕行左轉騎駛梅川西路。員警乙
    ○○與劉警員均記下車型及車號後，以該車有「紅燈右轉（
    梅川右轉大連）」、「轉彎時未依規定使用方向燈」及「違
    反道路交通管理處罰條例，不應制止，拒絕停車接受稽查而
    逃逸」等違規事由，因而開單告發之事實，業據證人乙○○
    於本院證述明確，並有臺中市警察局舉發違反道路交通管理
    事件通知單影本3 紙及證人乙○○當庭提出之路口照片2 張
    在卷可稽。此外，員警乙○○未曾近視，且視力約1.0 ，在
    車號HK7-937 號機車在路口等待左轉入梅川西路時，在路口
    停等約3 至5 秒時，距離該機車約4 公尺，天色明亮，可清
    處看見機車車號及車型等情，亦據證人乙○○於本院證述甚
    詳。又證人乙○○與異議人甲○○素不相識，僅於值勤勤務
    時，見有違規行為發生，基於職責予以開單告發，其所為證
    言，並無不可信之處。是異議人確於上揭時、地，騎乘機車
    行經上開路段，確有上開違規行為等情，堪可認定。
  (二)至於異議人尚提出考勤卡、大買家國光店購物明細、公司證
    明及工作（加班）日報表等件，欲證明異議人於9 月8 日17
    時45分許，係在公司工作，而未外出騎乘機車行駛在上開路
    段等情。然96年9 月8 日考勤卡記載，異議人上班時間為「
    7 時2 分」，下班時間為「18時39分」。另工作（加班）日
    報表記載工作時間為「7 時至8 時」、「12時至13時」及「
    17時至18時30分」，共加班3.5 小時，加班時間之工作內容
    為「客戶『耐美』、品名規格『威格巧克力』、工作內容『
    360 尺X2尺』、完成工作數量『7560』」，有考勤卡及工作
    （加班）日報表在卷可稽。復相互對照異議人所提出之瑞新
    企業股份有限公司（下稱瑞新公司）證明書，係記載「本公
    司員工甲○○於96年9 月8 日在本公司內正常上班，且公司
    於下午5 點20分委託尤先生載送外勞床鋪至外勞宿舍（此事
    可由外勞及大買家之發票可證明）」。由此可見，異議人提
    出之考勤卡、工作（加班）日報表及證明書，記載內容已有
    歧異，均難以證明異議人於17時至18時30分許，究係在公司
    內加班，或曾外出為外勞送床鋪。若異議人確曾外出為外勞
    送床鋪，則該工作內容並未記載於工作（加班）日報表上，
    該日報表已未翔實記載，實難採信。若異議人未曾外出為外
    勞送床鋪，則瑞新公司出具之證明書說明異議人於17時20分
    ，外出為外勞運送床鋪一節，可信度甚低。再者，若異議人
    曾於17時20分許，外出公司為外勞運送床鋪，則考勤卡上亦
    無記載「17時20分外出」之紀錄，益證異議人所提出之考勤
    卡，僅係記載「到達公司」及「離開公司」之時間，至於中
    間有無離開公司，及到達何處，仍無法由考勤卡之記載得知
    。是異議人提出之考勤卡、工作（加班）日報表及證明書，
    均難為有利於異議人之認定。
  (三)另異議人提出之大買家國光店之購物明細則記載「10時38分
    27秒」時，購買「鋼管沙發床2 張」及其他生活物品等，有
    考勤卡及購物明細影本在卷。該購物明細僅能證明瑞新公司
    於上開時間，曾在大買家購買如購物清單所示物品，尚無法
    據此證明異議人是否於當日17時45分許，曾為外勞載送床鋪
    。此外，購物明細所記載購物時間為「10時38分27秒」，而
    本案發生時間為「17時45分許」，相差約5 小時，兩者關聯
    性低，亦不足為有利於異議人之認定，併此說明。
三、從而，原處分機關依道路交通管理處罰條例第53條第2 項、
    第48條第1 項第1 款及第60條第1 項規定，各裁處罰鍰600
    元、900 元及3,000 元，核無違誤。本件異議為無理由，應
    予駁回。
據上論斷，應依道路交通管理處罰條例第87條第2 項，道路交通
案件處理辦法第19條，裁定如主文。
中　　華　　民　　國　　96　　年　　11　　月　　29　　日
                  交通法庭      法  官  柯志民
上正本證明與原本無異。
如不服本裁定應於送達後五日內向本院提出抗告狀。
                                書記官  賴亮蓉
中　　華　　民　　國　　96　　年　　11　　月　　29　　日
